臺灣新北地方法院刑事判決
110年度簡上字第521號
上  訴  人  臺灣新北地方檢察署檢察官
被      告  陳彥名




上列上訴人因被告違反家庭暴力防治法案件案件，不服本院110
年度簡字第3643號中華民國110年10月12日所為第一審簡易判決
（聲請簡易判決處刑案號：110年度偵字第25141號）提起上訴，
本院管轄之第二審合議庭判決如下：
    主  文
原判決撤銷。
丙○○成年人故意對兒童犯違反保護令罪，累犯，處拘役貳拾日，
如易科罰金，以新臺幣壹仟元折算壹日。
    事  實
一、丙○○前因公共危險案件，經本院以108年交簡字第1148號判
    決判處有期徒刑2月確定，於民國108年8月20日易科罰金執
    行完畢。其與甲○○前為配偶關係，並共同育有兒童陳○典（1
    04年7月生，真實姓名年籍詳卷）、陳○希（106年3月生，真
    實姓名年籍詳卷），4人間具有家庭暴力防治法第3條第1款
    、第3款之家庭成員關係。緣丙○○前對甲○○施以家庭暴力之
    行為，經本院於109年7月29日，以109年度家護字第1426號
    民事通常保護令裁定其不得對甲○○、目睹家庭暴力之陳○典
    、陳○希實施身體或精神上不法侵害及騷擾之聯絡行為，保
    護令有效期間為1年，詎丙○○於109年8月13日0時24分許收受
    上開保護令，而知悉保護令內容後，於110年6月19日22時許
    ，在其等斯時位在新北市○○區○○○路00號6樓之6渠之居所內
    ，因故與甲○○發生爭執，竟基於違反保護令之犯意，砸擲該
    處客廳壁櫃、燈具等家具，而以此方式，對甲○○、陳○典、
    陳○希實施精神上不法侵害之家庭暴力。
二、案經甲○○訴由新北市政府警察局板橋分局報告臺灣新北地方
    檢察署檢察官偵查後聲請簡易判決處刑。　
    理  由
一、認定事實所憑之證據及理由：
　　上開犯罪事實，業據被告坦承不諱，核與證人即告訴人甲○○
    於警詢時證述之情節大致相符，並有本院109年度家護字第1
    426號民事通常保護令宣示裁定筆錄、新北市政府警察局板
    橋分局當事人酒精測定紀錄表、保護令執行紀錄表、家庭暴
    力案件訪查表、家庭暴力案件相對人約制紀錄表、預防家庭
    暴力行為勸導書、家庭暴力事件相對人說明單、案發現場照
    片各1份在卷可稽，足認被告任意性自白與事實相符。本件
    事證明確，被告犯行堪以認定，應依法論科。
三、論罪科刑：
  ㈠論罪：
　　查被告僅因酒醉後與甲○○發生爭執，竟砸擲客廳壁櫃、燈具
    等家具，其侵害程度已足使甲○○及目睹上開行為之陳○典、
    陳○希，心理上感到畏懼，而屬第1款之家庭暴力之行為。是
    核被告所為對甲○○之部分，係違反家庭暴力防治法第61條第
    1款之違反保護令罪；對兒童陳○典、陳○希之部分，均係犯
    兒童及少年福利與權益保障法第112條第1項前段、家庭暴力
    防治法第61條第1款之成年人故意對兒童犯違反保護令罪（
    聲請書漏載）。又被告係以一行為觸犯上開3罪名，為想像
    競合犯，應依刑法第55條前段之規定，從一重之成年人故意
    對兒童犯違反保護令罪處斷。
  ㈡科刑：　
　　又被告前因公共危險案件，經本院以108年交簡字第1148號
    判決判處有期徒刑2月確定，於108年8月20日易科罰金執行
    完畢，有臺灣高等法院被告前案紀錄表1份在卷可稽，其受
    有期徒刑之執行完畢後，5年以內，故意再犯本件有期徒刑
    以上之罪，為累犯，依司法院釋字第775號解釋所示，為避
    免發生罪刑不相當之情形，法院就該個案依該解釋意旨，裁
    量是否加重最低本刑，是本件考量被告構成累犯之犯罪紀錄
    ，與本案罪名、犯罪類型均不相同，故適用刑法第47條第1
    項累犯加重之規定，或有罪刑不相當之情事，應不依刑法第
    47條第1項規定加重其刑。
四、撤銷改判之理由：
    原審以被告犯罪事證明確予以論罪科刑，固非無見。惟按刑
    罰之量定，固屬法院自由裁量之職權行使，惟刑事審判之量
    刑，旨在實現刑罰權之分配的正義，故法院對科刑判決之被
    告量刑，應符合罪刑相當原則，使罰當其罪，以契合人民之
    法律感情；此所以刑法第57條明定科刑時應審酌一切情狀，
    尤應注意該條所列各款情形，以為科刑輕重之標準，並應受
    比例原則與平等原則等一般法律原則之支配，以期達成客觀
    上之適當性、相當性與必要性之價值要求；若違反比例原則
    、平等原則時，自有濫用裁量權之違法。查被告於原審判決
    後業已取得告訴人諒解，告訴人並請求給予被告從輕量刑之
    機會（見本院簡上卷第56頁至第58頁），是本案量刑基礎已
    有變更，原審未及審酌此情，尚有未洽，檢察官上訴為有理
    由，依法應予撤銷改判。
五、爰以行為人責任為基礎，審酌被告漠視法院依法核發之民事
    通常保護令，未履行民事通常保護令要求其不得對告訴人及
    陳○典、陳○希為精神上不法之侵害行為，所為實不足取；兼
    衡被告素行、犯罪動機、目的、手段方式，智識程度、家庭
    經濟狀況、告訴人所受危害程度、原審判決後已取得告訴人
    諒解，以及被告犯後態度等一切情狀，量處如主文所示之刑
    ，並諭知易科罰金之折算標準。
據上論斷，依刑事訴訟法第455條之1第1項、第3項、第369條第1
項前段、第364條、第299條第1項前段，判決如主文。
本案經檢察官乙○○偵查後聲請簡易判決處刑，檢察官秦嘉瑋於本
審到庭執行職務。
中　　華　　民　　國　　111 　年　　3 　　月　　22　　日
                  刑事第十二庭  審判長法  官  陳正偉

                                      法  官  陳志峯

                                      法  官  鄭淳予
上列正本證明與原本無異。
不得上訴。
                                      書記官  方信琇
中　　華　　民　　國　　111 　年　　3 　　月　　22　　日
附錄本案論罪科刑法條全文：
家庭暴力防治法第61條
違反法院依第14條第1項、第16條第3項所為之下列裁定者，為本
法所稱違反保護令罪，處3年以下有期徒刑、拘役或科或併科新
臺幣10萬元以下罰金：
一、禁止實施家庭暴力。
二、禁止騷擾、接觸、跟蹤、通話、通信或其他非必要之聯絡行
    為。
三、遷出住居所。
四、遠離住居所、工作場所、學校或其他特定場所。
五、完成加害人處遇計畫。